【裁判字號】    89,易,585
【裁判日期】    900227
【裁判案由】    贓物
【裁判全文】
臺灣基隆地方法院刑事判決                          八十九年度易字第五八五號
    公  訴  人  臺灣基隆地方法院檢察署檢察官
    被      告  甲○○
右列被告因贓物案件，經檢察官提起公訴（八十九年度偵字第三九五九號），本院判
決如左：
    主  文
甲○○收受贓物，處拘役伍拾日，如易科罰金，以參佰元折算壹日。緩刑貳年。
    事  實
一、甲○○應其年籍、姓名不詳而綽號「阿周」友人之邀，於民國（下同）八十八年
    五、六月間某日，在臺北縣瑞芳鎮○○○街旁之７─１１便利商店前與「阿周」
    見面，甲○○明知「阿周」所交付之付款人保證責任基隆市第一信用合作社、發
    票人乙○○、帳號００１２３６、票據號碼ＬＤ0000000、發票日八十八
    年十月一日、金額新台幣（下同）十萬元之支票一紙為來歷不明之贓物（該紙支
    票係乙○○於八十八年四月二十五日十八時許，在基隆市○○○路海珍珠餐廳外
    之空地遭不詳之人竊取），竟仍予收受，並於同年六、七月間某日將該紙支票交
  付予不知情之其前妻蘇美月保管。嗣因乙○○已於同年六月二十五日辦理掛失止
    付，而蘇美月仍將該紙支票存入其在臺北縣汐止鎮保長坑郵局所申設之0000
    0000000000號帳戶內，經提出交換後遭退票，經警循線而得悉上情。
二、案經臺灣基隆地方法院檢察署檢察官自動檢舉偵查起訴。
    理  由
一、訊據被告甲○○固坦承有於前揭時地向綽號「阿周」之男子收受上開支票乙紙，
    並將之交予前妻蘇美月保管等事實，惟辯稱：因「阿周」欠伊六、七萬元的賭債
    ，所以拿該紙支票抵債，他說票是向朋友借的，伊因為怕票搞丟，所以就交給蘇
    美月保管，伊並不知道該支票係屬贓物云云。惟查：上開支票確屬被害人乙○○
    遭竊之物乙情，業據被害人乙○○於警訊時指訴綦詳，並有支票及票據掛失止付
    通知書等影本各一件在卷可稽，該紙支票確屬贓物無誤；又被告甲○○於收受該
    紙他人失竊支票時，竟未與綽號「阿周」之人互留彼此聯絡方式，則如何在取得
    上開票面金額時交付剩餘款項予「阿周」？況被告既無法與「阿周」之人聯絡以
    催討賭債，則「阿周」又何必主動提供多於賭債款項之支票予被告收執？顯見被
    告與「阿周」之人並不熟稔，所稱「阿周」者並不可能交付任何可供兌現之支票
    予被告而置自己權利於不顧。被告復無法提供所稱「阿周」者之年籍資料以供查
    證，自無法為其有利之認定，足徵被告於收受時即已知悉該紙支票為贓物，是其
    上開所辯，純屬飾卸之詞，要無可採，事證明確，被告犯行洵堪認定。
二、核被告甲○○所為，係犯刑法第第三百四十九條第一項收受贓物罪。爰審酌被告
    犯罪之動機、目的、手段、所生危害及犯罪後猶飾詞狡辯等一切情狀，量處如主
    文所示之刑，並諭知易科罰金之折算標準。查被告前未曾受過有期徒刑以上刑之
    宣告，此有本院被告全國前案紀錄表一紙在卷可稽，其因一時失慮致觸犯行，經
    此科刑教訓，爾後當知警惕而無再犯之虞，本院認其所受刑之宣告，以暫不執行
    為適當，爰併宣告緩刑二年，以啟自新。
據上論斷，應依刑事訴訟法第二百九十九條第一項前段，刑法第三百四十九條第一項
、第四十一條第一項前段、第七十四條第一款、罰金罰鍰提高標準條例第一條前段、
第二條，判決如主文。
本案經檢察官黃士元到庭執行職務。
中      華      民      國      九十      年      二      月    二十七  日
                                臺灣基隆地方法院刑事第三庭
                            法      官  林  玉  珮
右正本證明與原本無異。
對於本件判決如有不服，應於收受送達後十日內，向本院提出上訴書狀，上訴於臺灣
高等法院，並按他造當事人之人數附具繕本。
                                    書  記  官  陳  俊  德
中      華      民      國      九十      年      三      月    二      日
附錄論罪法條：
刑法第三百四十九條第一項：
收受贓物者，處三年以下有期徒刑、拘役或五百元以下罰金。


司法院資訊處製作；財團法人民間司法改革基金會備份。
